# 请教版主：这句话的意思是“职工选择了非可行权条件”，还是“职工未选择非可行...

提问人：jihuijun 时间：2017-05-18 19:17:14
"职工或其他方能够选择满足非可行权条件但在等待期内未满足的，企业应当将其作为授予权益工具的取消处理." 这句话的意思是“职工选择了满足非可行权条件但是没有满足”，还是“职工未选择非可行权条件”。

回答人：chenyiwei
职工未满足非可行权条件，且该项非可行权条件是否满足属于可由该职工控制的事项，即该职工可以通过自身行为来决定是否满足该项非可行权条件。

提问人：jihuijun 时间：2017-05-20 16:35:27
既然是职工未满足，也就是说职工未提供服务，那还为什么要作为取消处理，还要加速呢

回答人：chenyiwei
非可行权条件原本就是与员工提供服务无关的条件。请看我上面发的解释说明。

提问人：zhs7403 时间：2017-05-20 19:51:28
陈老师，实务中此类大体属于什么情况，我印象没遇到过实务中

回答人：chenyiwei
IFRS 2后附的实施指南（不是作为准则组成部分的应用指南）中有各类条件的总结和举例，可以看下。应该是在IG4。